【裁判字號】    90,交易,33
【裁判日期】    900727
【裁判案由】    過失傷害
【裁判全文】
臺灣新竹地方法院刑事判決                            九十年度交易字第三三號
    公  訴  人  臺灣新竹地方法院檢察署檢察官
    被      告  甲○○
右列被告因過失傷害案件，經檢察官聲請簡易判決處刑（八十九年度偵字第六四○九
號號），本院竹東簡易庭簽改依通常程序審理，本院判決如左：
    主  文
甲○○無罪。
    理  由
一、公訴意旨略謂：被告甲○○於民國八十九年二月十日下午十時四十分許，駕駛車
    牌號碼「ＪＵ－８５８３」自小客車行經新竹縣北埔鄉○○街與仁愛路口時，不
    慎撞及騎乘車牌號碼「ＨＯＨ－８７８」機車之告訴人乙○○，致使乙○○受有
    左脛骨骨折等傷害，業經乙○○提出告訴，因認為被告涉有刑法第二百八十四條
    第一項前段之過失傷害罪嫌等語。
二、按犯罪事實應依証據認定之，無証據不得推定其犯罪事實，刑事訴訟法第一百五
    十四條定有明文。又認定不利於被告之事實，須依積極証據，苟積極証據不足為
    不利於被告事實之認定時，即應為有利於被告之認定，更不必有何有利之証據，
    最高法院三十年上字第八一六號判例闡釋甚明。
三、訊據被告甲○○始終堅詞否認有何過失傷害犯行，並辯稱伊當日行經肇事現場，
    發現告訴人梁松倒臥於地，伊好心上前查看，見告訴人滿身酒味不醒人事，乃主
    動聯絡救護車前救治，並無碰撞告訴人騎乘機車之情等語。
四、經查：本件公訴人認為被告涉有過失傷害罪嫌，無非係基於下列三點理由：(1)告
    訴人指訴歷歷，(2)告訴人提出之行政院國軍退除役官兵輔導委員會竹東榮民醫院
    診斷證明書，(3)道路交通事故調查報告表一件及現場照片三幀等可資佐証。惟查
    ：
(一)告訴人之告訴，係以使被告受刑事訴追為目的，是其陳述是否與事實相符，仍應
    調查其他証據以資審認，最高法院五十二年度台上字第一三○○號判例闡釋甚明
    。本件告訴人乙○○當日飲酒後頭很痛，不知如何被撞，於肇事現場倒地後已失
    去知覺，究由何人、何單位將其送醫均不清楚等情，已據告訴人於偵審中供承在
    卷，是告訴人既不知道如何被撞以及倒地後已不醒人事，則其事後如何能指訴被
    告過失傷害？已與常情不符，公訴人稱本件已經告訴人「指訴歷歷」等語，容有
    誤會。
(二)告訴人提出之上開診斷証明書僅在証明其受有該診斷証明書所載之傷害而已，其
    不足証明該傷害係由被告駕駛疏失所造成；至於卷附之道路交通事故調查報告表
    ，則係處理警員於告訴人倒地後到達現場所繪製之現場車輛相關位置圖示，查該
    現場圖所載內容與被告辯稱行經該路口發現告訴人倒臥地上而聯絡救護車前往救
    治等語，尚無不符，其亦不足証明被告有何疏失行為致使告訴人騎乘之機車倒地
    而受傷，事理至明。
(三)又被告駕駛上之上開自小客車當時並未發現有何凹損或碰撞痕跡等情，已據証人
    即至現場協助處理之民防隊員丙○○証述在卷，並有現場車輛三幀在卷可參‧且
    被告事後亦無將該車輛送修碰撞凹損之紀錄等情，亦經本院依職權函被告維修車
    輛之萬年修車廠查明，有該修車廠回函一件在卷可資佐証。
(四)至於証人即現場處理警員林朝光証述在肇事現場發現上開自小客車車頭右前方有
    碰撞凹損痕跡乙節，因該碰撞痕跡為本案之重要証據，林朝光警員到達現場後既
    就相關車輛之位置施測製成道路交通事故調查報告表，並拍攝現場照片存証，何
    以對於重要証據之車輛碰撞痕跡反而置之不理？已非無疑；又本件告訴人騎乘之
    機車碰撞凹損之部位在於車頭等情，已據告訴人於偵查中指稱在卷 (偵查卷第三
    頁背面參照)，而告訴人當日騎機車係由仁愛街左轉埔心街方向前進，被告則沿
    埔心街左轉仁愛街行車方向行駛等情，亦分別據被告供述及告訴人指訴在卷，並
    有上開道路交通事故調查報告表一件在卷足憑，準此，倘被告果真駕車不慎撞擊
    告訴人騎乘之機車，其碰撞之部位應在該自小客車左方車頭或車身，始符合常理
    ，証人林朝光証述在上開自小客車右前車頭發現凹損碰撞痕跡等等，尚與常情不
    符，且依卷附現場照片所示 (偵查卷第十三頁最下方照片)，被告所駕上開自小
    客車右前車頭並無何碰撞痕跡。是証人林朝光上開証述內容，恐係其事後主觀上
    揣測之詞，尚不足採。比較而言，仍以証人丙○○証述未發現被告所駕車輛有何
    凹損碰撞痕跡較為可採。
(五)綜上所述，本件告訴人之指述及診斷証明書、道路交通事故調查報告表及現場照
    片等，均不足以証明被告駕車撞擊告訴人騎乘之機車致其受傷，此外復查無其他
    積極証據足資証明被告確涉有過失傷害犯行，應認為公訴人所指被告過失傷害犯
    行尚屬不能証明，依法應諭知無罪之判決，以免冤抑。
據上論斷，應依刑事訴訟法第四百五十二條、第三百零一條第一項，判決如主文。
本案經檢察官章京文到庭執行職務。
中      華      民      國     九十     年      七      月    二十七    日
                              臺灣新竹地方法院刑事交通法庭
                                  法  官  王永春
右正本證明與原本無異。
如不服本判決，應於判決送達後十日內向本院提出上訴狀( 應附繕本 )，上訴於
臺灣高等法院。
                                  書記官  馮玉玲
中      華      民      國     九十     年      七      月    二十七    日


司法院資訊處製作；財團法人民間司法改革基金會備份。
